【裁判字號】    97,交聲,296
【裁判日期】    971204
【裁判案由】    違反道路交通管理處罰條例聲明異議
【裁判全文】
臺灣花蓮地方法院交通事件裁定         97年度交聲字第296號
原處分機關  交通部公路總局台北區監理所花蓮監理站
異  議  人
即受處分人  甲○○
上列異議人即受處分人因違反道路交通管理處罰條例案件，對於
交通部公路總局臺北區監理所花蓮監理站中華民國97年9月15日
所為之花監違字第裁44-P00000000號處分聲明異議，本院裁定如
下：
    主  文
異議駁回。
    理  由
一、按汽車駕駛人拒絕接受酒精濃度測試之檢定者，處新臺幣（
    下同 ）6萬元罰鍰，並當場移置保管該汽車及吊銷該駕駛執
    照，3年內不得考領駕駛執照，道路交通管理處罰條例第 35
    條第4項、第67條第2項分別定有明文。
二、原處分意旨略以：異議人即受處分人甲○○（下簡稱異議人
    ）於民國97年9月14日19時許，在花蓮縣吉安鄉○○路121號
    前，駕駛車號 4805-KJ號自小貨車，於員警臨檢攔停時，因
    疑似酒後駕車，經執勤員警於19時55分、19時58分及20時 2
    分，3次要求進行酒精濃度測試而拒絕接受（ 原舉發單上所
    載「21時」55分、「21時」58分均係「19時」之誤載，業據
    花蓮縣警察局吉安分局97年10月17日吉警交字第0975000597
    號函更正），遂為花蓮縣警察局警員以花警交字第P0000000
    0號通知單舉發，原處分機關並於同年9月15日，依道路交通
    管理處罰條例第35條第4項規定，以花監違字第裁44-P00000
    000號裁決處罰鍰 6萬元整，吊銷駕駛執照，3年內禁考等語
    。
三、聲明異議略以：異議人於中秋節當天下班後，與朋友相約烤
    肉，因回家換衣服時忘了將工作服內之證件一併攜帶，駕車
    為警攔查時，可能因為異議人臉色不佳、語氣衝動，又大聲
    說話導致面紅耳赤，遭警方誤解酒駕，將異議人強押至分局
    進行酒測，異議人為維護自身權益，要求員警將酒測儀器歸
    零後再為測試，但遭員警拒絕，異議人並無拒絕酒測之情形
    ，又警方於舉發單上所載拒測時間，為21時55分、21時58分
    、20時 2分，時間倒置顯不合理，異議人以貨物運輸維生，
    繳交罰金已屬艱難，若吊銷駕照，將使異議人全家經濟陷入
    困境，為此不服原處分，聲明異議，請求撤銷原處分云云。
四、經查：證人即本案執勤警員丁○○到庭具結證稱：伊攔下異
    議人後，有聞到很明顯的酒味，所以跟異議人說要作酒測，
    異議人不配合出示證件，並說那台車並不是他開的，為查證
    身分，所以將異議人帶回派出所，酒測的機器也在派出所，
    攔查時間為19時25分，抵達派出所約19時45分，異議人拒絕
    酒測的正確時間分別為19時55分、19時58分、20時 2分，異
    議人共拒絕3次，所以伊才開單，按照流程，拒絕酒測3次就
    可以開單，每次進行酒測之前，伊都有先把儀器歸零給異議
    人看，還有讓異議人喝水，滿 3次之後，異議人託丙○○、
    乙○○說他願意酒測，伊本來也願意讓異議人測，但異議人
    還是推託拒絕等語明確，異議人並當庭自承確實拒絕酒測 2
    次，但辯稱第 3次伊有同意酒測，是證人丁○○不讓伊測云
    云，惟證人丁○○將異議人帶回派出所之目的即在查證身分
    並實施酒測，衡情並無拒絕為異議人實施酒測之理，而將酒
    測機歸零亦屬標準作業流程，於酒測單列印出來時，單據上
    均會顯示測定之初始值，是異議人徒以警方未依其要求將酒
    測機歸零再測云云，當係推託拒絕酒測之藉口，並非其得拒
    絕接受檢定之正當理由，本件證人丁○○就異議人拒絕酒測
    之舉發過程所為上開證述，應堪採信。況所謂拒絕 3次酒測
    即可開單，乃警方以先行勸導、溝通代替立即強制執法之內
    部慣例，依照道路交通管理處罰條例第35條第4項之規定，
    並無賦予駕駛人得主張拒絕酒測 3次後，警方始能舉發之權
    利，異議人既確實有拒絕酒測之行為，本件裁罰之事實即堪
    認定，附此敘明。
  (二)至於證人乙○○到庭證稱，被告打電話通知伊後，伊於 7點
    多快 8點時到警察局，並不知道異議人之前是否已經拒絕過
    酒測，伊請警察再給異議人 1次機會，結果警察說時間已經
    到了，不給異議人測等語；證人丙○○證稱：當天伊是 8點
    多到場，有請蘇警員再給異議人 1次酒測的機會，本來警員
    也說好，結果伊轉頭叫異議人來測時，警員又說時間到了，
    也沒有測，伊認為警員既然已經答應要讓異議人測，怎能反
    悔等語，其等均不能確認在到場前，異議人是否已經拒絕過
    酒測、拒絕幾次，而依證人丁○○之證詞，異議人已經拒絕
    3次，其本同意通融讓異議人測第4次，然異議人仍推託拒絕
    等語明確，是尚難憑證人乙○○、丙○○之證詞，對異議人
    為何有利之認定。
  (三)綜上，原處分機關就異議人之違規事實，依首揭規定所為處
    分，核無違誤。本件異議為無理由，應予駁回。
據上論斷，依道路交通案件處理辦法第19條，裁定如主文。
中    華    民    國    97    年    12    月    4     日
                  交通法庭    法  官  蕭一弘
上列正本證明與原本無異。
如對本裁定不服，應於送達後5日內，向本院提出抗告狀（應抄
附繕本）。
中    華    民    國    97    年    12    月    8     日
                               書記官


司法院資訊處製作；財團法人民間司法改革基金會備份。
